【裁判字號】    92,交訴,48
【裁判日期】    920429
【裁判案由】    公共危險等
【裁判全文】
臺灣高雄地方法院刑事判決                          九十二年度交訴字第四八號
    公  訴  人  臺灣高雄地方法院檢察署檢察官
    被      告  甲○○
右列被告因公共危險等案件，經檢察官提起公訴（九十二年度偵字第六００四號），
本院判決如左：
    主  文
甲○○因過失致人於死，處有期徒刑玖月。又駕駛動力交通工具肇事，致人死而逃逸
，處有期徒刑柒月。應執行有期徒刑壹年貳月。
    事  實
一、甲○○原考領有普通小型車之駕駛執照，其駕駛執照業於民國（下同）九十一年
    六月十二日經吊銷，吊銷期間為二年，甲○○明知在駕駛執照經吊銷期間不得駕
    駛車輛，竟於九十二年三月十三日十一時四十分許，駕駛車號ＹＬ－三八０六自
    用小客車，沿高雄縣仁武鄉○○路由北往南行駛，其本應注意行車速度，依標誌
    或標線之規定，無標誌或標線者，在未劃設車道線或行車分向線之道路，郊外時
    速不得超過四十公里，及汽車行駛時，駕駛人應注意車前狀況及兩車併行之間隔
    ，並隨時採取必要之安全措施，而當時情況天候晴、日間自然光線、鄉道○○路
    ○路面乾燥無障礙物及其他缺陷、道路視距良好、無號誌，該路段速限為時速四
    十公里，且依甲○○之智識、能力及當時情況並無不能注意之情事，詎甲○○為
    避免上班遲到，竟疏未注意上開規定，而以時速七、八十公里之速度超速行駛，
    在超越某部不詳車輛後，不慎撞及前方同向由顏榮輝所騎乘車牌號碼ＬＤＥ－九
    二一號重型機車，顏榮輝因之人車倒地；甲○○明知其駕駛動力交通工具之自用
    小客車撞擊顏榮輝所騎乘機車肇事，竟未施予救護或協助顏榮輝就醫，逕自駕車
    逃離現場，嗣經路過該處之陳子和打電話報警將顏榮輝送醫急救，顏榮輝延至同
    日十三時二十七分許，因頭、腹部外傷導致出血性休克死亡。嗣警方根據遺留在
    現場之紅色自用小客車右前車燈碎片進行比對，始於九十二年三月十四日凌晨一
    時四十四分許，循線在高雄市○○區○○路一之二號四樓查獲甲○○。
二、案經顏榮輝之父乙○○告訴及高雄縣政府警察局仁武分局報請臺灣高雄地方法院
    檢察署檢察官偵查起訴。
    理  由
一、訊據被告甲○○對右揭犯罪事實，迭於警訊、偵查及本院審理中均坦承不諱，核
    與被害人顏榮輝之父乙○○指訴情節及證人陳子和證述情節相符，並有道路交通
    事故調查報告表、現場照片、長庚紀念醫院病歷摘要在卷可憑。按「行車速度，
    依標誌或標線之規定，無標誌或標線者，在未劃設車道線或行車分向線之道路，
    市區時速不得超過三○公里，郊外時速不得超過四○公里。」、「汽車行駛時，
    駕駛人應注意車前狀況及兩車併行之間隔，並隨時採取必要之安全措施。」，道
    路交通安全規則第九十三第一項第一款但書、第九十四條第三項分別定有明文，
    此為一般駕駛人所應注意並確實遵守之事項。又依道路交通事故調查報告表所載
    及現場照片所示，本件車禍發生當時天候晴、日間自然光線、鄉道○○路○路面
    乾燥無障礙物及其他缺陷、道路視距良好、無號誌，且依被告之智識、能力又無
    不能注意之情事，乃被告竟疏未為此注意，而以時速七、八十公里之速度超速行
    駛，在超越某部不詳車輛後，不慎撞及前方同向由顏榮輝所騎乘之機車，顏榮輝
    因之人車倒地，其駕駛行為有過失至為明確。而被害人顏榮輝確因本件車禍致頭
    、腹部外傷導致出血性休克死亡，業經臺灣高雄地方法院檢察署檢察官督同法醫
    師相驗明確，並製有相驗屍體證明書、驗斷書及勘驗筆錄各乙份在卷可憑，是被
    告未盡前開注意義務與被害人顏榮輝死亡間，顯有相當因果關係。綜上所述，被
    告之自白經查既與事實相符，自得採為論科之依據，事證明確，其犯行堪以認定
    。
二、核被告所為，係犯刑法第二百七十六條第一項之過失致死罪及刑法第一百八十五
    條之四駕車肇事致人死亡後逃逸罪。被告於駕駛執照經吊銷期間駕駛自用小客車
    肇事致人死亡，應依道路交通管理處罰條例第八十六條第一項「無駕駛執照駕車
    致人死亡」之規定加重其刑。被告上開所犯刑法第二百七十六條第一項之過失致
    死罪及刑法第一百八十五條之四駕車肇事致人死亡後逃逸罪，犯意各別，行為互
    殊，犯罪構成要件不同，應予分別論處合併處罰。茲審酌被告素行良好，尚無不
    良前科紀錄，有臺灣高雄地方法院檢察署刑案資料查註紀錄表及本院被告全國前
    案紀錄表各乙份在卷可按，其因一疏忽致罹刑章，肇事後未施予救護或協助被害
    人顏榮輝就醫逕自駕車逃離現場，迄今尚未與被害人家屬達成民事和解，及其犯
    後坦承犯行、深表悔意、態度良好等一切情狀，爰分別量處如主文所示之刑，以
    資懲儆。
據上論斷，應依刑事訴訟法第二百九十九條第一項前段，刑法第二百七十六條第一項
、第一百八十五條之四、第五十一條第五款，罰金罰鍰提高標準條例第一條前段，判
決如主文。
本案經檢察官劉仲慧到庭執行職務。
中      華      民      國    九十二    年      四      月    二十九    日
                                          臺灣高雄地方法院交通法庭
                                              法  官  孫  啟  強
右正本證明與原本無異。
如不服本判決，應於判決送達後十日內，向本院提出上訴狀。
                                              書記官  盧  雅  婷
中      華      民      國    九十二    年      四      月    二十九    日
附錄本判決論罪科刑之法條全文：
刑法第二百七十六條：
因過失致人於死者，處二年以下有期徒刑、拘役或二千元以下罰金。
從事業務之人，因業務上之過失犯前項之罪者，處五年以下有期徒刑或拘役，得併科
三千元以下罰金。
刑法第一百八十五條之四：
駕駛動力交通工具肇事，致人死傷而逃逸者，處六月以上五年以下有期徒刑。


司法院資訊處製作；財團法人民間司法改革基金會備份。
